臺灣臺北地方法院民事判決
111年度再字第3號
再 審原 告  許榮宗
再 審被 告  長鑫資產管理股份有限公司

法定代理人  潘代鼎
上列當事人間請求清償借款事件，再審原告對於民國110年8月20
日本院110年度訴字第3619號確定判決提起再審之訴，本院不經
言詞辯論，判決如下：
    主  文
再審之訴駁回。
再審訴訟費用由再審原告負擔。
    事實及理由
一、按再審之訴顯無再審理由者，得不經言詞辯論，以判決駁回
    之。民事訴訟法第502條第2項定有明文。所謂再審之訴顯無
    再審理由，係依再審原告所主張之再審事由，不經調查即可
    認定在法律上顯無理由而不能獲得勝訴之判決者而言。又民
    事訴訟法第496條第1項第13款所謂當事人發現未經斟酌之證
    物，係指前訴訟程序事實審之言詞辯論終結前已存在之證物
    ，因當事人不知有此，致未經斟酌，現始知之者，或雖知有
    此而不能使用，現始得使用者而言。若在前訴訟程序事實審
    言詞辯論終結前，尚未存在之證物，本無所謂發見，自不得
    以之為再審理由（最高法院29年度上字第1005號、32年度上
    字第1247號裁判意旨）。
二、本件再審被告前依債權讓與、金錢借貸之法律關係起訴請求
    再審原告給付新臺幣（下同）85萬146元及利息，經本院為
    再審被告全部勝訴之判決（案列：110年度訴字第3619號，
    下稱原確定判決）。再審原告雖於法定期間內提起上訴，惟
    因其未繳納裁判費，經裁定命其補正而未補正，於民國110
    年11月15日經臺灣高等法院於110年裁11月15日裁定駁回其
    上訴（案列：110年度上易字第976號，下稱第976號事件）
    ，是原確定判決已於110年11月15日確定。再審原告主張其
    於93年11月27日即未依約繳款，再審被告遲至109年12月14
    日始對其聲請核發支付命令，已罹於15年請求權時效，並舉
    其於111年3月4日向原債權銀行申請完整之繳款明細表為證
    ，主張原確定判決有民事訴訟法第496條第1項第13款規定之
    再審事由等語。
三、經查，再審原告所提出之證據即111年3月4日繳款明細表，
    核屬再審原告於前訴訟程序言詞辯論終結後之證物，並非於
    前訴訟程序事實審之言詞辯論終結前已存在，本無所謂發見
    ，亦無所謂在前訴訟程序已提出然未經原確定判決加以斟酌
    之證物可言。從而，再審原告依民事訴訟法第496條第1項第
    13款之規定，提起本件再審之訴，顯無再審理由，爰依前開
    規定，不經言詞辯論逕以判決駁回之。　
四、據上論結，本件再審顯無理由，爰判決如主文。   
中　　華　　民　　國　　111 　年　　5 　　月　　31　　日
                  民事第五庭  審判長法  官  匡  偉
                                    法  官  張詠惠
                                    法  官  陳乃翊
以上正本係照原本作成。
如對本判決上訴，須於判決送達後20日內向本院提出上訴狀。如
委任律師提起上訴者，應一併繳納上訴審裁判費。
中　　華　　民　　國　　111 　年　　5 　　月　　31　　日
                                    書記官  詹雅筠